臺灣板橋地方法院刑事判決　　　　　　　96年度訴字第1446號
公　訴　人　臺灣板橋地方法院檢察署檢察官
被　　　告　甲○○
　　　　　　　　　（另案於臺灣臺北監獄臺北分監執行中）
指定辯護人　本院公設辯護人丙○○
上列被告因強盜等案件，經檢察官提起公訴（96年度偵字第5925
號），及移送併辦（臺灣士林地方法院檢察署96年度偵緝字第76
8 號），本院判決如下：
    主  文
甲○○犯踰越安全設備竊盜罪，處有期徒刑拾月，減為有期徒刑
伍月；又犯夜間踰越安全設備侵入住宅竊盜罪，處有期徒刑壹年
，減為有期徒刑陸月；又犯踰越安全設備強盜罪，處有期徒刑捌
年；又犯強盜罪，處有期徒刑伍年肆月；又犯搶奪罪，處有期徒
刑拾月，減為有期徒刑伍月；又犯竊盜罪，處有期徒刑陸月，減
為有期徒刑月。上揭應減刑之罪所處之刑，與不應減刑之罪所
處之刑，應執行有期徒刑壹拾貳年。
    事  實
一、甲○○前曾犯搶奪、賭博、違反毒品危害防制條例等案件（
    於本件均不構成累犯），猶不知警惕，復先後於：
  (一)民國（下同）96年2 月9 日中午12時許、同年月10日中午12
    時許、同年月10日下午2 時許、同年月11日下午2 時許、同
    年月12日下午3 時許，同年月17日中午12時許，同年月17日
    下午2 時許、同年月18日下午2 至3 時許、同年月19日中午
    12時許及下午2 至3 時許、同年月20日下午2 至3 時許，在
    辛○○所經營位於臺北市○○○路○ 段115 巷17號「豐鋼實
    業有限公司」之倉庫前，意圖為自己不法之所有，並基於踰
    越安全設備竊盜之單一犯意，接續多次以徒手開啟具有防閑
    安全設備性質之該倉庫外牆上逃生窗口所遮蓋之石棉瓦鋼架
    ，再攀爬踰越該逃生窗口之方式，侵入該倉庫內（無故侵入
    建築物部分，未據告訴），竊取辛○○所有置於該倉庫內之
    不鏽鋼材料（包括鐵板、鐵管、圓棒、方型管、成品、組合
    架、台車等，總計重約700 公斤─起訴書僅略載為不鏽鋼材
    料），得手後，即以不詳機車將之載往某處廢鐵廠變賣。
  (二)96年2 月19日晚間6 時30分許，在其胞妹己○○位於臺北縣
    三重市○○街111 巷12號5 樓之住處前，意圖為自己不法之
    所有，並基於踰越安全設備竊盜之犯意，以徒手移開具有防
    閑安全設備性質之該址通風口木條再攀爬踰越該通風口之方
    式，侵入該址屋內，徒手竊取己○○所有之宏碁牌筆記型電
    腦1 台，得手後，將之出售予一真實姓名年籍不詳綽號「阿
    義」之人。
  (三)96年3 月2 日下午1 時50分許，在戊○○位於臺北縣三重市
    ○○街111 巷27號2 樓之住處前，意圖為自己不法之所有，
    並基於踰越安全設備竊盜之犯意，以徒手移開具有防閑安全
    設備性質之該址後陽台鐵窗上木條再攀爬踰越該鐵窗之方式
    ，侵入該址屋內（侵入住宅部分，未據告訴），適遭涂女發
    覺，旋變更竊盜犯意為強盜犯意，以其右手掐住涂女頸部，
    並以其左手掩住涂女口鼻，再持該址衣櫥內之毛巾1 條強力
    綁住涂女嘴部，使涂女受有左臉頰瘀腫（自嘴角至耳朵下方
    處─起訴書略載為左下巴瘀腫）及右嘴角流血之傷害，同時
    以掐死涂女等語，脅迫涂女不得喊叫，再強令涂女交付財物
    ，致使涂女不能抗拒，而交付其隨身攜帶之現金新臺幣（下
    同）6,000 元（起訴書誤載為3,000 元），復強令涂女交付
    其手指上掛載之金戒指1 枚，因涂女不願交付，乃強行摘下
    該金戒而強取之，得手後，因涂女跪求返還財物，遂返還其
    中現金3,000 元予涂女，隨即逕自逃逸離去，嗣再將上開金
    戒子變賣予不詳之人，得款2,000 元。
  (四)96年3 月6 日20時10分許，在臺北縣三重市○○街82號前之
    騎樓，意圖為自己不法之所有，並基於搶奪之犯意，趁行人
    乙○○不及防備之際，徒手搶奪其皮包，惟因張女緊夾住其
    皮包不放，遂變更搶奪犯意為強盜犯意，先徒手摀住張女口
    部，再強行將張女推倒至地面，並使張女手提之熱燙廣東粥
    溢灑出，造成張女受有左手及左腳燙傷、左小腿及腳背瘀青
    、左臉頰紅腫等傷害，致張女不能抗拒，而強取張女之上開
    皮包（內有張女之國民身分證、健保卡、建華銀行信用卡、
    荷蘭銀行信用卡、百事達雙享卡各1 張及現金2,500 元，得
    手後，旋逕自逃逸離去。
  (五)96年3 月7 日13時30分許，在臺北縣三重市○○路○ 段382
    巷60號1 樓，意圖為自己不法之所有，並基於搶奪犯意及傷
    害之間接故意（縱因搶奪造成傷害亦不違反其本意），趁行
    人壬○○不及防備之際，徒手搶奪壬○○之女用背包（內有
    楊女之國民身分證、健保卡，玉山銀行、華南銀行、中國信
    託銀行及郵局存摺各1 本，現金1, 800元、美金1 元2 張、
    人民幣1 元1 張），同時使壬○○受有右膝蓋及右臉頰擦傷
    等傷害。
  (六)96年3 月7 日16時許，因見庚○○所開設位於臺北縣三重市
    ○○街97號之「語言盒子」補習班之大門未關閉，認有機可
    乘，竟意圖為自己不法之所有，並基於竊盜之犯意，逕行進
    入該補習班內，徒手竊取周女之背包1 個（內有現金7 萬元
    ），得手後，旋逃逸離去，並花用該等現金。
  (七)96年3 月9 日17時許，因另涉違反毒品危害防制條例案件（
    業已另案由本院判處罪刑確定），為警在臺北縣三重市○○
    街289 號1 樓查獲，並扣得上開乙○○之皮包、國民身分證
    、健保卡、建華銀行信用卡、荷蘭銀行信用卡、百事達雙享
    卡（業經乙○○領回）及壬○○之美金、人民幣（業經壬○○領回），以及其竊取庚○○所有上開現金後花用剩餘之款
    項37,700元（業經庚○○領回），而偵悉上情。
二、案經辛○○之外甥丁○○告發暨己○○、戊○○、乙○○、
    壬○○、庚○○訴由臺北縣政府警察局三重分局報請臺灣板
    橋地方法院檢察署檢察官偵查起訴，再經辛○○訴由臺北市
    政府警察局士林分局報請臺灣士林地方法院檢察署檢察官移
    送本院併案審理。
    理  由
壹、程序部分：
  (一)被害人辛○○之外甥丁○○及告訴人戊○○、乙○○於警詢
    時之陳述，係被告甲○○以外之人於審判外之陳述，並經被
    告暨指定辯護人於本院準備程序中主張不具有證據能力（參
    見本院96年6 月25日準備程序筆錄第3 頁），本院復核亦無
    其他法律規定得作為證據之情形，爰依刑事訴訟法第159 條
    第1 項規定，認不具有證據能力。
  (二)本件被告之供述及被告甲○○以外之人於審判外之陳述（上
    開丁○○、戊○○、乙○○於警詢時之陳述除外）暨相關筆
    錄、書證（以下所引據者），檢察官、被告及指定辯護人均
    未於本案言詞辯論終結前聲明異議，本院審酌該等陳述、筆
    錄、書證作成時之情況，亦無何等違背刑事訴訟程序或顯不
    可信之情形，倘以之作為本案此部分認定犯罪事實之基礎，
    尚屬適當，爰依刑事訴訟法第159 條之5 之規定，認均具有
    證據能力。
貳、實體部分：
一、訊據被告甲○○對於上揭事實欄一(一)(二)(五)(六)等部分，坦承不
    諱；另就事實欄一(三)部分，雖供承其進入告訴人戊○○住宅
    內強盜之事實，惟辯稱其並未掐住涂女頸部，僅係以毛巾摀
    住涂女口部，亦未造成涂女受傷云云；又就事實欄一(四)部分
    ，雖供承其搶奪告訴人乙○○皮包之事實，惟辯稱其並未摀
    住張女口部，亦未將張女推倒至地面云云。經查：
  (一)上揭事實欄一(一)(二)(五)(六)所示之事實，業據被告於警詢時、偵
    查中及本院準備程序中、審理時坦承不諱，核與告訴人辛○○於警詢時指訴之情節暨證人即被害人辛○○之外甥丁○○
    於偵查中及本院審理時證述之情節，悉屬相符，且與告訴人
    己○○、壬○○、庚○○於警詢時指述之情節相符，復有搜
    索扣押筆錄暨扣押物品目錄表1 份、贓物認領保管單2 紙（
    告訴人壬○○、庚○○部分）、受理刑事案件報案三聯單影
    本3 紙、監視器翻拍擷取畫面照片影本12幀、告訴人壬○○
    受傷照片2 幀、贓物照片2 幀（告訴人壬○○、庚○○部分
    ）、監視器翻拍擷取畫面照片30幀附卷可稽，堪信被告就此
    等部分之自白確與事實相符；至公訴意旨就上揭事實欄一(一)
    部分，雖認被告係持尖嘴鉗入內行竊云云，惟被告僅於偵查
    初訊時曾自承其係持尖嘴鉗進入「豐鋼實業有限公司」之倉
    庫行竊（參見臺灣板橋地方法院檢察署96年度偵字第5925號
    偵查卷第70頁），其於警詢時及偵查複訊時均未曾提及尖嘴
    鉗一事（參見同上偵查卷第11頁、第90頁），嗣於本院準備
    程序中更堅陳其並未持尖嘴鉗行竊等語（參見本院96年6 月
    25日準備程序筆錄第2 頁），是本件得否僅憑被告於偵查初
    訊時之單一自白，遽認其係攜帶兇器尖嘴鉗遂行此部分竊盜
    行為，已非無疑，再參諸本件警方查獲被告之際，並未扣得
    何等尖嘴鉗，而卷附監視器翻拍擷取畫面照片（含影本）及
    被害人辛○○、證人丁○○之指（證）述，均無法證明被告
    確有持尖嘴鉗犯案之情事，本院因認公訴意旨就此部分容有
    誤會，爰不予認定此部分事實；又公訴意旨就上揭事實欄一
    (一)部分，雖依被害人郭祿及證人丁○○於警詢時、偵查中之
    指（證）述，認被告先後竊盜上開倉庫之不鏽鋼材料總重量
    約2, 000公斤云云，惟被告於偵查中及本院準備程序中，一
    再堅陳其先後所竊得之上開不鏽鋼材料總重量並未達2,000
    公斤等語（參見同上偵查卷第70頁、同上本院準備程序筆錄
    第2 頁），嗣本院依檢察官聲請傳喚證人丁○○到庭實施交
    互詰問暨職權訊問後，發現「豐鋼實業有限公司」並無倉庫
    內不鏽鋼材料之庫存進出量及盤點明細等具體資料，僅係憑
    該公司人員平日施工取用材料及剩餘料存放之記憶，大致估
    計推測斯時被告所竊得之不鏽鋼材料總重量約為2,000 公斤
    （參見本院96年7 月24日審判筆錄第4 至6 頁、第9 至11頁
    ），本院因認被告是否確有竊得總重量達2,000 公斤之不鏽
    鋼材料，尚有合理懷疑存在之餘地，爰採擇被告最終於本院
    審理時所確認供述之700 公斤（參見本院96年9 月11日審判
    筆錄第8 頁），作為認定本案此部分犯罪事實之基礎；又公
    訴意旨就上揭事實欄一(一)部分雖漏未論及被告徒手開啟具有
    防閑安全設備性質之上開倉庫外牆上逃生窗口所遮蓋之石棉
    瓦鋼架，再攀爬踰越該逃生窗口，而侵入該倉庫等情節，惟
    此部分事實，迭據被告於警詢時及本院準備程序中供明在卷
    （參見同上偵查卷第11頁、同上本院準備程序筆錄第2 頁）
    ，核與證人丁○○於本院審理時結證之情節相符（參見本院
    96年7 月24日審判筆錄第5 至6 頁、第7 頁、第12頁），堪
    認被告就此部分自白之情節確與事實相符，本院爰採擇作為
    認定本案犯罪事實之基礎；又上揭事實欄一(一)部分，雖被害
    人辛○○及證人丁○○於警詢時及偵查中均指述被告有破壞
    石棉瓦之情事云云，惟證人丁○○業於本院審理時陳明所謂
    石棉瓦遭破壞，係指「豐鋼實業有限公司」之石棉瓦遭破壞
    ，並非指該公司之上開倉庫石棉瓦有何破壞之情形（參見本
    院96年7 月24日審判筆錄第12頁），本院爰不予認定此部分
    情節；又公訴意旨就上揭事實欄一(五)部分雖漏未論及被告搶
    奪行為同時使告訴人壬○○受有右膝蓋及右臉頰擦傷等情節
    ，惟此部分事實，業據告訴人壬○○於警詢時指訴綦詳（參
    見同上偵查卷第27頁），並有其受傷照片2 幀附卷可稽（參
    見同上偵查卷第60頁），而被告暨指定辯護人對此部分指訴
    及照片亦未表示任何異見，本院爰採擇告訴人壬○○之此部
    分指訴，作為認定本案此部分犯罪事實之基礎；以上均附此
    敘明。
  (二)上揭事實欄一(三)所示之事實，業據證人即告訴人戊○○於本
    院審理時到庭結證綦詳（參見本院96年7 月24日審判筆錄第
    14至18頁），並有犯案現場暨涂女傷勢照片3 幀附卷可稽，
    參諸被告亦迭於警詢時、偵查中及本院準備程序中、審理中
    供承其於上揭時、地攀爬涂女住宅陽台鐵窗侵入屋內，並強
    取涂女之現金及金戒子之行為，堪認被告確有此部分強盜行
    為無疑；至被告雖辯稱其並未掐住涂女頸部，僅係以毛巾摀
    住涂女口部，亦未造成涂女受傷云云，惟被告於警詢時即已
    自承其確有掐住涂女頸部，且為避免涂女出聲喊叫，乃隨手
    持涂女家中之毛巾綁住涂女嘴部等語（參見臺灣板橋地方法
    院檢察署96年度偵字第5925號偵查卷第12至13頁），嗣於偵
    查初訊時則避稱其僅有摀住涂女口部云云（參見同上偵查卷
    第70頁），迨本院訊問時及準備程序中，除繼續辯稱僅有摀
    住涂女口部一節外，更一度辯稱其並未脅迫涂女交付財物云
    云（參見本院96年4 月27日訊問筆錄第2 頁、本院96年6 月
    25日準備程序筆錄第2 頁），本院衡酌證人戊○○於本院審
    理時對於被告如何侵入其住宅強盜財物之諸多細節均得以具
    體明確指述（參見同上審判筆錄第14頁），嗣經指定辯護人
    反詰問及本院職權訊問之際，仍得合理釐清其中若干疑點（
    參見同上審判筆錄第15至18頁），核與卷附犯案現場及傷勢
    照片所顯示之情形亦屬相符，再參諸被告就此部分先後之供
    述內容，竟出現漸層狡飾犯行之情形（詳如上述），因認證
    人戊○○於本院審理時就此部分之證述內容確與事實相符，
    被告飾詞狡辯所為之此部分供述，殊不足採信，亦無從憑以
    遽認本件此部分積極證據之證明力有何發生合理懷疑之情形
    。至起訴書雖逕記載被告強盜之現金數額為3,000 元，然斯
    時被告強盜取得之現金數額確為6,000 元，僅於得手後，經
    告訴人戊○○跪求返還財物，始返還其中3,000 元予告訴人
    戊○○等情，業據證人戊○○於本院審理時結證明確（參見
    同上審判筆錄第16頁），且被告暨指定辯護人亦未就此部分
    情節表示任何異見，本院因認起訴書就此部分記載容有誤會
    ，爰採擇證人戊○○之此部分證詞作為認定本案犯罪事實之
    基礎，並逕予更正起訴書之此部分記載，附此敘明。
  (三)上揭事實欄一(四)所示之事實，業據證人即告訴人乙○○於本
    院審理時到庭結證綦詳（參見本院96年9 月11日審判筆錄第
    4 至7 頁），並有搜索扣押筆錄暨扣押物品目錄表1 份、贓
    物認領保管單1 紙（告訴人乙○○部分）、贓物暨張女傷勢
    照片8 幀附卷可稽，參諸被告於警詢時自承其確有因告訴人
    乙○○緊抱皮包無法搶奪而推倒張女再強取該皮包等語（參
    見同上偵查卷第13頁），嗣於偵查中復自承其確有摀住張女
    口部等語（參見同上偵查卷第70頁），堪認被告確有此部分
    強盜行為無疑；至被告雖辯稱其並未摀住張女口部，亦未將
    張女推倒至地面云云，惟本院衡酌證人乙○○於本院審理時
    對於被告如何由搶奪轉而強盜財物之各該細節，均得以具體
    明確指述（參見同上審判筆錄第5 至6 頁），嗣經指定辯護
    人反詰問之際，仍得合理釐清其中若干疑點（參見同上審判
    筆錄第6 至7 頁），核與卷附贓物暨傷勢照片所顯示之情形
    亦屬相符，再參諸被告就此部分先後警詢時、偵查中及本院
    訊問時、準備程序中之供述內容，竟出現漸層狡飾犯行之情
    形（詳如上述），因認證人乙○○於本院審理時就此部分之
    證述內容確與事實相符，被告飾詞狡辯所為之此部分供述，
    要無足採，亦無從憑以遽認本件此部分積極證據之證明力有
    何發生合理懷疑之情形。至起訴書就此部分雖漏未記載告訴
    人乙○○亦受有左臉頰紅腫之傷害，然斯時告訴人乙○○確
    受有此部分傷害，業據證人乙○○於本院審理時結證明確（
    參見同上審判筆錄第5 至6 頁），核與卷附告訴人乙○○傷
    勢照片所顯示之情形相符，而被告暨指定辯護人亦未就此部
    分情節表示任何異見，本院因認起訴書就此部分應係漏記載
    ，爰採擇證人乙○○之此部分證詞及卷附張女傷勢照片作為
    認定本案犯罪事實之基礎，並逕予補正起訴書之此部分記載
    ，附此敘明。
  (四)綜上所述，本案事證已臻明確，被告上開犯行均洵堪認定。
二、核被告所為，係犯刑法第321 條第1 項第2 款之踰越安全設
    備竊盜罪（上揭事實欄一(一)部分）、同法第321 條第1 項第
    1 、2 款之夜間踰越安全設備竊盜罪（上揭事實欄一(二)部分
    ）、同法第330 條第1 項之踰越安全設備強盜罪（上揭事實
    欄一(三)部分）、同法第328 條第1 項之強盜罪（上揭事實欄
    一(四)部分）、同法第325 條第1 項之搶奪罪（上揭事實欄一
    (五)部分）、同法第277 條第1 項之傷害罪（上揭事實欄一(五)
    部分）、同法第320 條第1 項之竊盜罪（上揭事實欄一(六)部
    分）。被告就上揭事實欄一(一)部分所犯之竊盜罪，時間密接
    、場所同一、方法相同，應係基於單一竊盜犯意而為，為接
    續犯，僅成立單純一罪，公訴意旨雖未就96年2 月9 日中午
    12時許、同年月10日中午12時許、同年月10日下午2 時許、
    同年月11日下午2 時許、同年月12日下午3 時許，同年月17
    日中午12時許，同年月17日下午2 時許等部分（即移送併辦
    部分─臺灣士林地方法院檢察署96年度偵緝字第768 號），
    提起公訴，惟此等部分與原起訴論罪部分既具有實質上一罪
    之關係，依審判不可分原則，乃為起訴效力所及，本院自得
    併予審判。被告就上揭事實欄一(二)部分所犯之夜間踰越安全
    設備竊盜罪，其罪質中即已含有侵入住宅性質，不另論以侵
    入住宅罪。被告就上揭事實欄一(三)部分所犯之踰越安全設備
    強盜罪，其前階段之竊盜行為，應為其變更犯意後之後階段
    加重強盜行為所吸收，不另論罪，又其使告訴人戊○○受有
    右嘴角流血之傷害部分，與原起訴之強盜部分具有實質上一
    罪關係，本院自得併予審究，而其傷害告訴人戊○○部分（
    含左臉頰瘀腫及右嘴角流血等傷害），則係其強盜行為實施
    強暴手段之當然結果，不另論罪，至公訴意旨雖認被告就此
    部分所為，僅成立刑法第328 條第1 項之強盜罪名，惟被告
    確有踰越安全設備而犯強盜罪之情形，已如上述，公訴意旨
    就此部分自有誤會，惟其起訴之基本社會事實仍屬同一，本
    院爰變更其起訴法條。被告就上揭事實欄一(四)部分所犯之強
    盜罪，其前階段之搶奪行為，應為其變更犯意後之後階段強
    盜行為所吸收，不另論罪，又其使告訴人乙○○受有左臉頰
    紅腫之傷害部分，與原起訴之強盜部分具有實質上一罪關係
    ，本院自得併予審究，而其傷害告訴人乙○○部分（含左手
    及左腳燙傷、左小腿及腳背瘀青、左臉頰紅腫等傷害），則
    係其強盜行為實施強暴手段之當然結果，不另論罪。被告就
    上揭事實欄一(五)部分所犯之搶奪罪及傷害罪，係以一行為而
    觸犯此2 項罪名，為想像上競合犯，應依刑法第55條規定從
    一重之搶奪罪處斷；此傷害罪部分，雖未經檢察官提起公訴
    ，惟既與原起訴論罪之上開搶奪罪部分，具有想像上競合之
    裁判上一罪關係，依審判不可分原則，乃為起訴效力所及，
    本院自得併予審判。被告所犯上開6 罪（踰越安全設備竊盜
    罪─事實欄一(一)部分、於夜間踰越安全設備竊盜罪─事實欄
    一(二)部分、踰越安全設備強盜罪─事實欄一(三)部分、強盜罪
    ─事實欄一(四)部分、搶奪罪─事實欄一(五)部分、竊盜罪─事
    實欄一(六)部分）間，犯意各別，行為互殊，應分論併罰。爰
    審酌被告多次竊盜、強盜他人財物，甚且非法侵入他人建築
    物、住宅犯案，非但使各該被害人無端蒙受諸多損失及不便
    ，更嚴重破壞社會治安，此外，復參酌其犯罪之動機、目的
    、手段及犯罪後態度等一切情狀，分別處如主文所示之刑，
    以資懲儆。末查被告犯罪後，中華民國九十六年罪犯減刑條
    例業已制定，經總統於96年7 月4 日公布，並自同年月16日
    起生效施行，核本件事實欄一(一)(二)(五)(六)部分之踰越安全設備
    竊盜、夜間踰越安全設備竊盜、搶奪、竊盜等4 罪，犯罪時
    間，均在96年4 月24日以前，合於該條例所定之減刑條件，
    且無該條例第3 條所列之情形，爰依該條例第2 條第1 項第
    3 款規定減其宣告刑二分之一，並依同條例第11條第1 項及
    刑法第51條第5 款之規定，與本件其餘不應減刑之罪，合併
    定其應執行刑，用啟自新。
據上論結，應依刑事訴訟法第299 條第1 項前段、第300 條，刑
法第320 條第1 項、第321 條第1 項第1 款、第2 款、第325 條
第1 項、第328 條第1 項、第330 條第1 項、第55條、第51條第
5 款，中華民國96年罪犯減刑條例第2 條第1 項第3 款、第7 條
、第11條，刑法施行法第1 條之1 ，判決如主文。
本案經檢察官顏世翠到庭執行職務。
中　　華　　民　　國　　96　　年　　10　　月　　31　　日
                  刑事第三庭  審判長法  官  王屏夏
                                    法  官  彭全曄
                                    法  官  王偉光
上列正本證明與原本無異。
如不服本判決，應於判決送達後10日內敘明上訴理由，向本院提
出上訴狀（應附繕本），上訴於臺灣高等法院。
                                    書記官  陳金鳳
中　　華　　民　　國　　96　　年　　10　　月　　31　　日
附錄本案論罪科刑法條全文：
中華民國刑法第320條
（普通竊盜罪、竊佔罪）
意圖為自己或第三人不法之所有，而竊取他人之動產者，為竊盜
罪，處 5 年以下有期徒刑、拘役或 5 百元以下罰金。
意圖為自己或第三人不法之利益，而竊佔他人之不動產者，依前
項之規定處斷。
前二項之未遂犯罰之。
中華民國刑法第321條
（加重竊盜罪）
犯竊盜罪而有左列情形之一者，處 6 月以上、 5 年以下有期徒
刑：
一  於夜間侵入住宅或有人居住之建築物、船艦或隱匿其內而犯
    之者。
二  毀越門扇、牆垣或其他安全設備而犯之者。
三  攜帶兇器而犯之者。
四  結夥三人以上而犯之者。
五  乘火災、水災或其他災害之際而犯之者。
六  在車站或埠頭而犯之者。
前項之未遂犯罰之。
中華民國刑法第328條
（普通強盜罪）
意圖為自己或第三人不法之所有，以強暴、脅迫、藥劑、催眠術
或他法，至使不能抗拒，而取他人之物或使其交付者，為強盜罪
，處5年以上有期徒刑。
以前項方法得財產上不法之利益或使第三人得之者，亦同。
犯強盜罪因而致人於死者，處死刑、無期徒刑或 10 年以上有期
徒刑；致重傷者，處無期徒刑或 7 年以上有期徒刑。
第 1 項及第 2 項之未遂犯罰之。
預備犯強盜罪者，處 1 年以下有期徒刑、拘役或 3 千元以下罰
金。
中華民國刑法第330條
（加重強盜罪）
犯強盜罪而有第 321 條第 1 項各款情形之一者，處 7 年以上有
期徒刑。
前項之未遂犯罰之。
